臺灣桃園地方法院刑事判決　　　　　　 100年度簡上字第90號
公　訴　人　臺灣桃園地方法院檢察署檢察官
上　訴　人　徐治明
上列上訴人因恐嚇案件，不服本院民國99年12 月31日所為98年
度桃簡字第3639號第一審刑事簡易判決（聲請簡易判決處刑案號
：98年度偵字第14555 號），提起上訴，本院管轄第二審之合議
庭判決如下：
    主  文
上訴駁回。
徐治明緩刑伍年。緩刑期內付保護管束；並應以附表所示方式向
劉怡玲支付新臺幣貳拾萬元之損害賠償；徐治明及其配偶不得對
劉怡玲為任何接觸、騷擾、跟蹤、通話、通信及其他非必要之聯
絡行為。
    事  實
一、徐治明與劉怡玲原係男女朋友，兩人於民國97年6 月間分手
    。徐治明認前曾委託劉怡玲購買股票尚有價差新臺幣（下同
    ）29萬元，劉怡玲遲未歸還，屢向劉怡玲催討未果，竟自民
    國98年3 月間之某日起至98年6 月間之某日，接續以電話、
    簡訊之方式要求劉怡玲儘速還錢，並以兩人交往時所拍攝之
    裸照、性愛影片作為要脅，對劉怡玲恫稱：如果不還錢，就
    要把劉怡玲之裸照、性愛影片提供予他人觀覽，致劉怡玲心
    生畏懼，足生危害其安全。嗣於98年6 月6 日，劉怡玲向桃
    園縣政府警察局蘆竹分局南崁派出所報案，臺灣桃園地方法
    院檢察署檢察官復指揮桃園縣政府警察局蘆竹分局於98年8
    月17日持本院核發之搜索票前往徐治明住處搜索，當場扣得
    內有劉怡玲裸照、性愛影片之電子檔之筆記型電腦1 臺。
二、案經劉怡玲訴由桃園縣政府警察局蘆竹分局報告臺灣桃園地
    方法院檢察署檢察官偵查後聲請簡易判決處刑。
    理  由
一、按被告以外之人於審判外之言詞或書面陳述，除法律有規定
    者外，不得作為證據，刑事訴訟法第159 條第1 項定有明文
    ；同法第159 條之5 規定被告以外之人，於審判外之陳述，
    雖不符前四條（指第159 條之1 至第159 條之4 ）之規定，
    而經當事人於審判程序同意作為證據，法院審酌該言詞陳述
    或書面陳述作成時之情況，認為適當者亦得為證據。而所謂
    「審酌該陳述作成時之情況，認為適當」者，係指依各該審
    判外供述證據製作當時之過程、內容、功能等情況，是否具
    備合法可信之適當性保障，加以綜合判斷而言（詳最高法院
    94年度台上字第3277號判決意旨、第5830號判決意旨）。本
    判決下列所引用之各該被告以外之人於審判外之陳述（含書
    面陳述），雖屬傳聞證據，惟當事人即被告及其辯護人於本
    院準備程序及審判期日中均表示同意作為證據而不予爭執，
    本院審酌結果，認上開證據資料製作時之情況，尚無違法不
    當及證明力明顯過低之瑕疵，亦認為以之作為證據應屬適當
    。揆諸前開規定，爰依刑事訴訟法第159 條之5 規定，認前
    揭證據資料均有證據能力。
二、上開犯罪事實，業據被告徐治明於本院準備程序及審理中坦
    承不諱，復與告訴人於警詢及偵查中之指訴互核相符，又有
    98年6 月1 日電話錄音光碟及其譯文在卷可佐，另有內載告
    訴人裸照、性愛影片電子檔之筆記型電腦1 臺扣案可參，足
    見被告之自白與事實相符，本案事證明確，被告犯行洵堪認
    定，應依法論科。
三、核被告所為，係犯刑法第305 條恐嚇危害安全罪。其先後多
    次恐嚇行為，係基於同一原由且意在謀同一目的，在時、空
    上復具近接密切之關聯性，各舉間之獨立性極為薄弱，難以
    強行分割，核屬出於單一恐嚇犯意接續而為，包括論以接續
    犯之實質上一罪。原審以被告罪證明確，適用刑法第305 條
    、第41條第1 項前段、第38條第1 項第2 款，刑法施行法第
    1 之1 條第1 項、第2 項前段，並審酌被告犯罪動機、目的
    、手段、犯行所生之危害及其犯後態度，兼衡其職業為「工
    廠操作員」，有警詢筆錄所載為憑，資力顯較始終無業或長
    期待業者為佳，再者，自由刑倘准易科罰金，折算標準當應
    考量為換取自由勢須支付而無從豁免之代價暨依其職業、身
    分所應有之資力等節予以綜合酌定，方能在財力豐貧各異、
    優劣參差者間維持刑罰執行之有效性及公平性等情狀，而量
    處如主文所示之刑，並諭知易科罰金之折算標準。本院經核
    原審認事用法並無不合，量刑亦屬適當，上訴人即被告雖以
    原審量刑過重，請求從輕量刑云云，提起上訴；然關於刑之
    量定，係實體法上賦予法院得為自由裁量之事項，倘其未有
    逾越法律所規定之範圍，或濫用其權限，即不得任意指摘為
    違法，最高法院75年台上第7033號判例足資參照，在同一犯
    罪事實與情節，如別無其他加重或減輕之原因，下級審量定
    之刑，亦無過重或失輕之不當情形，則上級審法院對下級審
    法院之職權行使，原則上應予尊重，即法官於有罪判決中，
    究應如何量處罪刑，為實體法賦予審理法官裁量之刑罰權事
    項，法官行使此項裁量權，自得依據個案情節，參諸刑法第
    57 條 所定各款犯罪情狀之規定，於該法定刑度範圍內，基
    於合義務性裁量為之，乃憲法所保障法官獨立審判之核心，
    如非有裁量逾越或裁量濫用之明顯違法情事，自不得指摘其
    違法或不當，即使上級審對下級審裁量權之審查，亦應同此
    標準，方符憲法第80條所宣示獨立審判之真義。被告單提起
    上訴，惟如何認定原審判決處刑不當，應予撤銷改判，未見
    具體說明，是上訴意旨自無理由，應予駁回；末審酌被告未
    曾因故意犯罪受有期徒刑以上刑之宣告，此有臺灣高等法院
    被告前案紀錄表附卷可稽，本院審酌被告僅因一時輕率失慮
    而罹本罪，且犯後被告業與告訴人達成和解，此有和解筆錄
    1 份在卷可稽，又衡酌告訴人於本院準備程序中之陳述，認
    被告經此偵、審程序及刑之宣告，自當知所警惕，信無再犯
    之虞，本院綜核各情，認所宣告之刑，以暫不執行為適當，
    爰併依刑法第74條第1 項第1 款規定，對被告宣告緩刑5 年
    ，以啟自新。按緩刑宣告，得斟酌情形，命犯罪行為人向被
    害人支付相當數額之財產或非財產上之損害賠償，刑法第74
    條第2 項第3 款定有明文，查被告與告訴人已達成和解，被
    告同意賠償告訴人新臺幣20萬元，本院為確保被告能如期履
    行上開和解內容，以維告訴人權益，故本院考量上開各項情
    狀，認於被告緩刑期間課予被告應以附表所示之方式以為賠
    償，方為適當，爰併予宣告之。另本院基於告訴人之請求，
    爰依刑法第74條第2 項第7 款規定，宣告被告及其配偶不得
    對告訴人為任何接觸、騷擾、跟蹤、通話、通信及其他非必
    要之聯絡行為。期被告經此次刑之宣告後，能學得教訓，尊
    重他人，謹慎行事。並依刑法第93條第1 項第2 款規定諭知
    緩刑期間付保護管束，以勵自新。
據上論斷，應依刑事訴訟法第455 條之1 第1 項、第3 項、第36
8 條，刑法第74條第1 項第1 款、第2 項第3 款、第7 款、第93
條第1 項第2 款，判決如主文。
本案經檢察官姜永浩到庭執行職務。
中    華    民    國   100    年    4     月    6    日
                刑事第十庭    審判長  法  官  江德民
                                      法  官  蘇昌澤
                                      法  官  華奕超
以上正本證明與原本無異。
不得上訴。
                                      書記官  徐珮綾
中    華    民    國  100     年    4     月     6     日
附表
┌────┬─────────┬────────────┐
│被 害 人│應 支 付 之 金 額 │支     付     方     式 │
│        │（新  臺  幣）    │                        │
├────┼─────────┼────────────┤
│劉怡玲  │200,000元         │自民國100 年4 月10日起，│
│        │                  │按月於每月10日前給付劉怡│
│        │                  │玲新臺幣35,000元至清償完│
│        │                  │畢為止，如有一期未履行，│
│        │                  │視為全部到期。          │
└────┴─────────┴────────────┘